【裁判字號】    89,上易,782
【裁判日期】    890531
【裁判案由】    傷害
【裁判全文】
臺灣高等法院高雄分院刑事判決                    八十九年度上易字第七八二號
    上訴人
    即被告    甲○○
右上訴人因家庭暴力罪之傷害案件，不服臺灣高雄地方法院八十八年度易字第五二七
三號中華民國八十九年三月十七日第一審判決（起訴案號：臺灣高雄地方法院檢察署
八十八年度偵字第二四六七號），提起上訴，本院判決如左：
      主      文
原判決撤銷。
甲○○傷害人之身體，處罰金仟元，如易服勞役以佰元折算壹日。
      事      實
一、甲○○與其大嫂乙○○（大陸籍）係家庭暴力防治法第三條第四款所稱之家庭成
    員，二人平日感情不睦，甲○○於民國（下同）八十八年九月四日下午一時四十
    分許，在高雄市左營區自治新村四三六號共同之住處，因細故竟基於傷害人身體
    之犯意，毆打其大嫂乙○○，致使受有左側下胸肋間六×五公分挫傷皮下瘀血之
    傷害。
二、案經乙○○訴由高雄市政府警察局左營分局移送臺灣高雄地方法院檢察署檢察官
    偵查起訴。
      理      由
一、訊之上訴人甲○○否認傷害，辯稱：我當日雖有因垃圾之事與乙○○發生爭執，
    但並未毆打乙○○，乙○○所受之傷係其自己從樓梯摔下來云云。經查：右揭事
    實，業據告訴人乙○○指訴綦詳，核與證人即在場之上訴人之侄子王建明陳述情
    節相符，並有驗傷診斷書一紙在卷可稽。至證人即上訴人之母王邱氏雖在原審陳
    稱甲○○並未毆打乙○○云云，惟此與上開證據不符，且其與上訴人甲○○係母
    子關係，證詞難免偏頗之虞，尚難採為有利於上訴人之認定，事證明確，其空言
    否認係卸責之詞，不足採信，犯行已堪認定。
二、核上訴人甲○○所為，係犯刑法第二百七十七條第一項之傷害罪。
三、原審予以論科，固非無見，惟查上訴人甲○○於本院調查時已與告訴人和解道歉
    ，告訴人並表示可從寬處理，有筆錄可憑，原審判決時以未和解審酌，其裁判之
    基礎條件已異（原審於八十九年三月十七日宣判，雙方於八十九年五月廿四日和
    解），自應予撤銷改判。審酌上訴人甲○○因細故糾紛，即毆打其大嫂，造成告
    訴人之傷害，告訴人受傷情形尚非嚴重，上訴人甲○○嗣後已向其大嫂道歉，表
    示不再犯，告訴人已表宥恕等一切情狀，爰從輕量處罰金三千元，並諭知易服勞
    役之折算標準。
據上論結，應依刑事訴訟法第三百六十九條第一項前段、第三百六十四條、第二百九
十九條第一項前段，刑法第二百七十七條第一項、第四十二條第二項，罰金罰鍰提高
標準條例第一條前段、第二條，判決如主文。
本案經檢察官林應華到庭執行職務。
中      華      民      國    八十九    年      五      月    三十一    日
                              臺灣高等法院高雄分院刑事第八庭
                                  審判長法官  郭雅美
                                        法官  洪兆隆
                                        法官  張盛喜
右正本證明與原本無異。
不得上訴。
                                      書記官  鄭翠芬
中    華    民    國     八十九     年       六       月      一        日
附錄本判決論罪之法條全文
刑法第二百七十七條條第一項
傷害人之身體或健康者，處三年以下有期徒刑、拘役或一千元以罰金。
                                                                        Ｆ


司法院資訊處製作；財團法人民間司法改革基金會備份。
